【裁判字號】    92,易,382
【裁判日期】    920508
【裁判案由】    妨害自由
【裁判全文】
臺灣板橋地方法院刑事判決                          九十二年度易字第三八二號
    公  訴  人  臺灣板橋地方法院檢察署檢察官
    被      告  甲○○
右列被告因妨害自由案件，經檢察官提起公訴（九十一年度偵字第二二四六四號），
本院判決如左：
    主  文
甲○○以加害生命、財產之事，恐嚇他人致生危害於安全，處有期徒刑伍月，如易科
罰金，以佰元折算壹日。
    事  實
一、甲○○與丙○○前係男女朋友關係，僅因感情生變，彼二人於民國九十年五月間
    分手，彼此間產生嫌隙。甲○○竟基於加害他人生命、財產之犯意，於民國九十
    年十一月十八日（起訴書誤為九十年十一月八日），在不詳地方，打電話至丙○○位於臺北縣土城市○○路○段一七八巷二號八樓住處所裝設之電話（按為了保
    護被害人，本院不予揭露該電話之號碼），向丙○○恐嚇稱：「我瘋了想要殺了
    妳怎麼辦？．．．我只是破壞妳機車．．．，妳怎麼還沒有死呀．．．」等語，
    致丙○○因聽取上開甲○○在電話中之言語後心生畏懼，致生危害於安全。
二﹑案經被害人丙○○訴由臺灣板橋地方法院檢察署檢察官偵查起訴。
    理  由
一、訊據被告甲○○固坦承之前與告訴人丙○○係男女朋友關係，後因感情生變，彼
    二人於九十年五月間分手，彼曾於不詳時間打電話給告訴人，對告訴人揚稱：「
    我瘋了想要殺了妳怎麼辦？．．．我只是破壞妳機車．．．，妳怎麼還沒有死呀
    ．．．」等語，惟矢口否認有何恐嚇之犯行，辯稱略以：「因告訴人並未確定我
    何時打電話恐嚇她，故告訴人之告訴不合法。」云云。惟查，被告如何於於九十
    年十一月十八日在不詳地方，打電話至告訴人位於臺北縣土城市○○路○段一七
    八巷二號八樓住處所裝設之電話，向告訴人恐嚇稱：「我瘋了想要殺了妳怎麼辦
    ？．．．我只是破壞妳機車．．．，妳怎麼還沒有死呀．．．」等語，致告訴人
    因聽取上開被告在電話中之言語後心生畏懼等情，迭據告訴人於偵審中指訴稽詳
    。此外，復有告訴人所提出之卷附被告對於告訴人所為前開恐嚇內容之電話錄音
    帶及譯文可稽（譯文部分見九十一年度偵字第二二四六四號偵查卷第十至三十頁
    ），觀諸該等譯文之記載，被告是於九十年十一月十八日對於被告為上開恐嚇內
    容之言語，且告訴人於本院中亦指稱被告係於九十年十一月十八日對彼為上開恐
    嚇內容之言語（見本院九十二年四月二十四日審判筆錄），足徵被告係於「九十
    年十一月十八日」打電話恐嚇告訴人略以：「我瘋了想要殺了妳怎麼辦？．．．
    我只是破壞妳機車．．．，妳怎麼還沒有死呀．．．」等語，堪以認定。起訴書
    記載被告為上開恐嚇內容言語之日期係「九十年十一月八日」，顯有誤會，然並
    不妨害事實同一性，本院仍得予以審理，並且將之予以更正。被告空言以告訴人
    並未確定被告係於何時為恐嚇行為，故認為告訴人之告訴不合法云云，顯係卸責
    之虛詞，不足採信。事證明確，被告犯行堪以認定，應予依法論科。
二、按恐嚇罪之本質係行為人以加害生命、身體、自由、名譽、財產等事通知他人，
    使其心發生畏怖心理也，所表示者須在客觀上一般人認為足以構成威脅，以致被
    恐嚇者之生活狀態陷於危險不安之境，即屬相當，告訴人因被告所為之上開言語
    ，致心生畏怖，故核被告所為，係犯刑法第三百零五條之以加害生命、財產之事
    ，恐嚇他人致生危害於安全罪（按加害生命之言語為：「我瘋了想要殺了妳怎麼
    辦？．．．妳怎麼還沒有死呀」；加害財產之言語為：「我只是破壞妳機車」）
    。爰審酌被告僅因與告訴人間有嫌隙，竟恣意為上開恐嚇告訴人之行為，且恐嚇
    之內容令一般人或告訴人聽之均不悅與產生害怕之心情，且被告犯後未坦承全部
    犯行，並未向告訴人道歉且賠償告訴人之精神損失等一切情狀，量處如主文所示
    之刑，並諭知易科罰金之折算標準，以資懲儆。
三、
（一）公訴意旨另以：被告甲○○於九十一年三、四月間，復以電話向告訴人丙○○
      之母乙○○揚言略以：要其小心，有本事不要出門；再於九十一年十二月間某
      日凌晨一時十五分至三十分間，再撥打電話向告訴人丙○○揚稱：讓其死得很
      難看等語，致告訴人丙○○與其母乙○○均心生畏懼，致生危害於安全。因認
      被告尚涉犯此部分之恐嚇犯行。
（二）按犯罪事實應依證據認定之，無證據不得推定其犯罪事實，刑事訴訟法第一百
      五十四條定有明文。又犯罪事實之認定，應憑真實之證據，倘證據是否真實尚
      欠明確，自難以擬制推測之方法，為其判斷之基礎；而認定犯罪事實之證據係
      指足以認定被告確有犯罪行為之積極證據而言，該項證據自須適合於被告犯罪
      事實之認定，始得採為斷罪資料，最高法院五十三年著有臺上字第六五六號、
      二十九年上字第三一０五號判例。且刑事訴訟上證明之資料，無論其為直接或
      間接證據，均須達於通常一般之人均不致有所懷疑，而得確信其為真實之程度
      ，始得據為有罪之認定，若其關於被告是否犯罪之證明未能達此程度，而有合
      理懷疑之存在，致使無從形成有罪之確信，根據「罪證有疑，利於被告」之證
      據法則，即不得遽為不利被告之認定，亦有最高法院七十六年度臺上字第四九
      八六號判例可稽。其以情況證據（即間接證據）斷罪時，尤須基於該證據在直
      接關係上所可證明之他項情況事實，本乎推理作用足以確證被告有罪，方為合
      法，不得徒憑主觀上之推想，將一般經驗上有利被告之其他合理情況逕予排除
      ，此觀諸最高法院三十二年上字第六十七號判例意旨亦甚彰明。
（三）訊據被告甲○○堅詞否認有何前開恐嚇犯行，辯稱：「我不曾於上開時地對於
      丙○○與乙○○為上開言語。」等語。經查：公訴意旨認被告涉犯此部分之恐
      嚇犯行，無非以告訴人丙○○與其母乙○○之指訴為唯一之依據。惟按告訴人
      之告訴，係以使被告受刑事訴追為目的，是其陳述是否與事實相符，仍應調查
      其他事實以資審認，始得為不利被告之認定，最高法院於五十二年著有臺上字
      第一三００號判例可稽。告訴人丙○○與其母乙○○固於本院中堅指被告有於
      上開時地以打電話之方式對彼等為此部分之恐嚇言語，然被告在以打電話之方
      式對彼等為此部分之恐嚇言語時，彼等並未錄音等情，業據丙○○與其母乙○○到庭結證明確（見本院九十二年四月二十四日審判筆錄），足徵公訴意旨認
      被告涉犯此部分之恐嚇犯行，僅有丙○○與其母乙○○之指訴，別無其他積極
      證據足資佐證，而被告與丙○○間本就有嫌隙如前，則告訴人之此等指訴是否
      可採，誠屬有疑。此外，復查無其他積極證據足認被告有何前揭恐嚇丙○○與
      其母乙○○犯行，揆諸前開規定及判例意旨，本應為無罪之諭知，然公訴意旨
      認此部分與被告前揭恐嚇丙○○稱：「我瘋了想要殺了妳怎麼辦？．．．我只
      是破壞妳機車．．．，妳怎麼還沒有死呀．．．」等語之有罪部分，有連續犯
      裁判上一罪之關係，爰就此部分不另為無罪之諭知。
據上論斷，應依刑事訴訟法第二百九十九條第一項前段，刑法第三百零五條、第四十
一條第一項前段，罰金罰鍰提高標準條例第一條前段、第二條，判決如主文。
本案經檢察官王家春到庭執行職務。
中      華      民      國      九十二      年      五    月    八     日
                            臺灣板橋地方法院刑事第四庭
                                法  官  許必奇
右正本證明與原本無異。
如不服本判決，應於判決送達後十日內，向本院提出上訴狀。
        書記官  金和國
中      華      民      國      九十二      年      五    月    八     日
附錄：
刑法第三百零五條
以加害生命、身體、自由、名譽、財產之事恐嚇他人，致生危害於安全者，處二年以
下有期徒刑、拘役或三百元以下罰金。


司法院資訊處製作；財團法人民間司法改革基金會備份。
